Config:
  hfst:
    Gen: ../../../src/generator-gt-norm.hfst
    Morph: ../../../src/analyser-gt-norm.hfst
  xerox:
    Gen: ../../../src/generator-gt-norm.xfst
    Morph: ../../../src/analyser-gt-norm.xfst
    App: lookup

Tests:

# todo:
# Proofread the gold standard (below)
# Then: run analyser, then correct. 


  Noun - мӧр: # Noun 'strawberry; berry/mansikka; marja'
  
     мӧр+N+Sg+Nom: мӧр
     мӧр+N+Sg+Gen: мӧрӹн
     мӧр+N+Sg+Acc: мӧрӹм
     мӧр+N+Sg+Com: мӧрӹге
     мӧр+N+Sg+Dat: мӧрӹлӓн
     мӧр+N+Sg+Ine: мӧрӹштӹ
     мӧр+N+Sg+Ill: [мӧркӹшкӹ, мӧркӹш]
     мӧр+N+Sg+Lat: мӧреш
     мӧр+N+Sg+Comp: мӧрӹлӓ
     мӧр+N+Sg+Abe: мӧрӹде
     
     мӧр+N+Pl+Nom: мӧрӹвлӓ
     мӧр+N+Pl+Gen: мӧрӹвлӓн
     мӧр+N+Pl+Acc: мӧрӹвлӓм
     мӧр+N+Pl+Com: мӧрӹвлӓге
     мӧр+N+Pl+Dat: мӧрӹвлӓлӓн
     мӧр+N+Pl+Ine: мӧрӹвлӓштӹ
     мӧр+N+Pl+Ill: [мӧрӹвлӓшкӹ, мӧрӹвлӓш]
     мӧр+N+Pl+Lat: мӧрӹвлӓэш
     мӧр+N+Pl+Comp: мӧрӹвлӓлӓ
     мӧр+N+Pl+Abe: мӧрӹвлӓде

#Sg,PxSg1
     мӧр+N+Sg+Nom+PxSg1: мӧрем 
     мӧр+N+Sg+PxSg1+Gen: мӧремӹн
     мӧр+N+Sg+PxSg1+Acc: мӧремӹм
     мӧр+N+Sg+PxSg1+Com: мӧремге
     мӧр+N+Sg+PxSg1+Dat: мӧремлӓн
     мӧр+N+Sg+Dat+PxSg1: мӧрӹлӓнем
     мӧр+N+Sg+Ine+PxSg1: мӧрӹштем
     мӧр+N+Sg+Ill+PxSg1: мӧрӹшкем
     мӧр+N+Sg+Lat+PxSg1: мӧрешем
     мӧр+N+Sg+PxSg1+Comp: мӧремлӓ 
     мӧр+N+Sg+Comp+PxSg1: мӧрӹлӓэм 
     мӧр+N+Sg+PxSg1+Abe: мӧремде

#Pl,PxSg1     
     мӧр+N+Pl+Nom+PxSg1: мӧрӹвлӓэм
#тенге манаш лиэш теоретически: кынам Px анзылны 
#шамак деминутивн.сӹрӓнрӓк лиэш (kӓtӧsillӓni tehtyjӓ)
#    мӧр+N+PxSg1+Pl+Nom:  мӧремвлӓ
     мӧр+N+Pl+PxSg1+Gen:  мӧрӹвлӓэмӹн
#    мӧр+N+PxSg1+Pl+Gen:  мӧремвлӓн
     мӧр+N+Pl+PxSg1+Acc:  мӧрӹвлӓэмӹм
#    мӧр+N+PxSg1+Pl+Acc:  мӧремвлӓм
     мӧр+N+Pl+PxSg1+Com:  мӧрӹвлӓэмге
     мӧр+N+PxSg1+Pl+Com:  мӧремвлӓге
     мӧр+N+Pl+PxSg1+Dat:  мӧрӹвлӓэмлӓн
     мӧр+N+Pl+Dat+PxSg1:  мӧрӹвлӓлӓнем          
#    мӧр+N+PxSg1+Pl+Dat:  мӧремвлӓлӓн
     мӧр+N+Pl+Ine+PxSg1:  мӧрӹвлӓштем
     мӧр+N+Pl+Ill+PxSg1:  мӧрӹвлӓшкем
     мӧр+N+Pl+Lat+PxSg1:  мӧрӹвлӓэшем
     мӧр+N+Pl+Comp+PxSg1: мӧрӹвлӓлӓэм
#    мӧр+N+Pl+PxSg1+Comp: мӧрӹвлӓэмлӓ          
#    мӧр+N+PxSg1+Pl+Comp: мӧремвлӓлӓ
     мӧр+N+Pl+PxSg1+Abe:  мӧрӹвлӓэмде
#    мӧр+N+PxSg1+Pl+Abe:  мӧремвлӓде

#Pl,PxSg2     
     мӧр+N+Pl+Nom+PxSg2: мӧрӹвлӓэт
     мӧр+N+PxSg2+Pl+Nom: печенетвлӓ   
#посессив мычашты - нейтральный верси ылеш 
#(Px+PL) годым шамак деминутивн.сӹрӓнрӓк лиэш ӓль
#печенетвлӓ детерминатив лин кердеш (muuten sinun tekemӓt keksit)
     мӧр+N+Pl+PxSg2+Gen: мӧрӹвлӓэтӹн
#    мӧр+N+PxSg2+Pl+Gen: мӧретвлӓн
     мӧр+N+Pl+PxSg2+Acc: мӧрӹвлӓэтӹм
#    мӧр+N+PxSg2+Pl+Acc: мӧретвлӓм
     мӧр+N+Pl+PxSg2+Com: мӧрӹвлӓэтге
#    мӧр+N+PxSg2+Pl+Com: мӧретвлӓге
     мӧр+N+Pl+PxSg2+Dat: мӧрӹвлӓэтлӓн
#    мӧр+N+PxSg2+Pl+Dat: мӧретвлӓлӓн
     мӧр+N+Pl+Dat+PxSg2: мӧрӹвлӓлӓнет
     мӧр+N+Pl+Ine+PxSg2: мӧрӹвлӓштет
     мӧр+N+Pl+Ill+PxSg2: мӧрӹвлӓшкет
     мӧр+N+Pl+Lat+PxSg2: мӧрӹвлӓэшет
     мӧр+N+Pl+Comp+PxS2: мӧрӹвлӓлӓэт     
#    мӧр+N+PxSg1+Pl+Comp: мӧрвлӓлӓ
     мӧр+N+Pl+PxSg1+Comp: мӧрӹвлӓэтлӓ
     мӧр+N+Pl+PxSg1+Abe: мӧрӹвлӓэтде
#    мӧр+N+PxSg1+Pl+Abe: мӧретвлӓде
     
#печенет, печенетшӹ - (комбет, комбетшӹ)
#мӧрӹжӹ, - (комбыжы,)
#мӧрӹнӓ
#мӧрӹдӓ
#мӧрӹштӹ
#НБ!!!тишец тӹнгӓлӹн цилӓ вашталташ!

#PxPl1
     мӧр+N+Sg+Nom+PxPl1: мӧрӹнӓ 
     мӧр+N+Sg+PxPl1+Gen: мӧрӹнӓн
     мӧр+N+Sg+PxPl1+Acc: мӧрӹнӓм
     мӧр+N+Sg+PxPl1+Com: мӧрӹнӓге
     мӧр+N+Sg+Dat+PxPl1: мӧрӹлӓннӓ
     мӧр+N+Sg+PxPl1+Dat: мӧрӹнӓлӓн
     мӧр+N+Sg+Ine+PxPl1: мӧрӹштӹнӓ
     мӧр+N+Sg+Ill+PxPl1: мӧрӹшкӹнӓ
     мӧр+N+Sg+Lat+PxPl1: мӧрешнӓ
     мӧр+N+Sg+PxPl1+Comp: мӧрӹнӓлӓ 
     мӧр+N+Sg+Comp+PxPl1: мӧрӹлӓнӓ 
     мӧр+N+Sg+PxPl1+Abe: мӧрӹнӓде
     
     мӧр+N+Pl+Nom+PxPl1: мӧрӹвлӓнӓ
#плюраль годым ассоциаци коллектив гишӓн, вара ижӹ посессив.         
#тенге чучеш: кынам Px pl анзылны, шая опр.эдемвлӓ гишӓн б-ка колл-ив гӹц.
#попышывлӓ лошты пӓлӹмӹ опр.эдемвлӓ гишӓн шайыштмаш кеӓ.
#    мӧр+N+PxPl1+Pl+Nom: мӧрӹнӓвлӓ
     мӧр+N+Pl+PxPl1+Gen: мӧрӹвлӓнӓн
#    мӧр+N+PxPl1+Pl+Gen: мӧрӹнӓвлӓн
     мӧр+N+Pl+PxPl1+Acc: мӧрӹвлӓнӓм
#    мӧр+N+PxPl1+Pl+Acc: мӧрӹнӓвлӓм
#    мӧр+N+PxPl1+Pl+Com: мӧрӹнӓвлӓге
     мӧр+N+Pl+PxPl1+Com: мӧрӹвлӓнӓге
     мӧр+N+Pl+Dat+PxPl1: мӧрӹвлӓлӓннӓ
#    мӧр+N+PxPl1+Pl+Dat: мӧрӹнӓвлӓлӓн
#    мӧр+N+Pl+PxPl1+Dat: мӧрӹвлӓнӓлӓн
     мӧр+N+Pl+Ine+PxPl1: мӧрӹвлӓштӹнӓ
     мӧр+N+Pl+Ill+PxPl1: мӧрӹвлӓшкӹнӓ
#    мӧр+N+PxPl1+Pl+Lat: мӧрӹнӓвлӓэш
     мӧр+N+Pl+Lat+PxPl1: мӧрӹвлӓэшнӓ
     мӧр+N+Pl+PxPl1+Comp: мӧрӹвлӓнӓлӓ     
#    мӧр+N+PxPl1+Pl+Comp: мӧрӹнӓвлӓлӓ
#    мӧр+N+Pl+Comp+PxPl1: мӧрӹвлӓлӓнӓ
     мӧр+N+Pl+PxPl1+Abe: мӧрӹвлӓнӓде
#    мӧр+N+PxPl1+Pl+Abe: мӧрӹнӓвлӓде
     
#PxPl
     мӧр+N+Sg+Nom+PxPl1: мӧрӹдӓ 
     мӧр+N+Sg+PxPl1+Gen: мӧрӹдӓн
     мӧр+N+Sg+PxPl1+Acc: мӧрӹдӓм
     мӧр+N+Sg+PxPl1+Com: мӧрӹдӓге
     мӧр+N+Sg+PxPl1+Dat: мӧрӹдӓлӓн
     мӧр+N+Sg+Dat+PxPl1: мӧрӹлӓндӓ
     мӧр+N+Sg+Ine+PxPl1: мӧрӹштӹдӓ
     мӧр+N+Sg+Ill+PxPl1: мӧрӹшкӹдӓ
     мӧр+N+Sg+Lat+PxPl1: мӧрешдӓ
     мӧр+N+Sg+PxPl1+Comp: мӧрӹдӓлӓ 
     мӧр+N+Sg+Comp+PxPl1: мӧрӹлӓдӓ 
     мӧр+N+Sg+PxPl1+Abe: мӧрӹдӓде
   
     мӧр+N+Pl+Nom+PxPl2: мӧрӹвлӓдӓ
#плюраль годым ассоциаци коллектив гишӓн, вара ижӹ посессив.         
#тенге чучеш: кынам Px pl анзылны, шая опр.эдемвлӓ гишӓн б-ка колл-ив гӹц.
#попышывлӓ лошты пӓлӹмӹ опр.эдемвлӓ гишӓн шайыштмаш кеӓ.     
#эче тенгелӓ чучеш: эдем гишӓн кынам Px плюраль анзылны, пейоратив сӹрӓн.
#вольык годым Px pl анзылны, шамак деминутив сӹрӓнрӓк лиэш.
#    мӧр+N+PxPl2+Pl+Nom: мӧрӹдӓвлӓ
     мӧр+N+Pl+PxPl2+Gen: мӧрӹвлӓдӓн
#    мӧр+N+PxPl2+Pl+Gen: мӧрӹдӓвлӓн
     мӧр+N+Pl+PxPl2+Acc: мӧрӹвлӓдӓм
#    мӧр+N+PxPl2+Pl+Acc: мӧрӹдӓвлӓм
#    мӧр+N+PxPl2+Pl+Com: мӧрӹдӓвлӓге
     мӧр+N+Pl+PxPl2+Com: мӧрӹвлӓдӓге
     мӧр+N+Pl+Dat+PxPl2: мӧрӹвлӓлӓндӓ
#    мӧр+N+PxPl2+Pl+Dat: мӧрӹдӓвлӓлӓн
#    мӧр+N+Pl+PxPl2+Dat: мӧрӹвлӓдӓлӓн
     мӧр+N+Pl+Ine+PxPl2: мӧрӹвлӓштӹдӓ
     мӧр+N+Pl+Ill+PxPl2: мӧрӹвлӓшкӹдӓ
#    мӧр+N+PxPl2+Pl+Lat: мӧрӹдӓвлӓэш     
     мӧр+N+Pl+Lat+PxPl2: мӧрӹвлӓэшдӓ
     мӧр+N+Pl+PxPl2+Comp: мӧрӹвлӓдӓлӓ    
#    мӧр+N+PxPl2+Pl+Comp: мӧрӹдӓвлӓлӓ
#    мӧр+N+Pl+Comp+PxPl2: мӧрӹвлӓлӓдӓ
     мӧр+N+Pl+PxPl2+Abe: мӧрӹвлӓдӓде
#    мӧр+N+PxPl2+Pl+Abe: мӧрӹдӓвлӓде
        
#PxPl3
     мӧр+N+Sg+Nom+PxPl1: мӧрӹштӹ 
     мӧр+N+Sg+PxPl1+Gen: мӧрӹштӹн
     мӧр+N+Sg+PxPl1+Acc: мӧрӹштӹм
     мӧр+N+Sg+PxPl1+Com: мӧрӹштӹге
     мӧр+N+Sg+PxPl1+Dat: мӧрӹштӹлӓн
     мӧр+N+Sg+Dat+PxPl1: мӧрӹлӓнӹштӹ
     мӧр+N+Sg+Ine+PxPl1: мӧрӹштӹштӹ
     мӧр+N+Sg+Ill+PxPl1: мӧрӹшкӹштӹ
     мӧр+N+Sg+Lat+PxPl1: мӧрешӹштӹ
     мӧр+N+Sg+PxPl1+Comp: мӧрӹштӹлӓ 
     мӧр+N+Sg+Comp+PxPl1: мӧрӹлӓштӹ
     мӧр+N+Sg+PxPl1+Abe: мӧрӹштӹде  
     
     мӧр+N+Pl+Nom+PxPl3: мӧрӹвлӓштӹ
     мӧр+N+Pl+PxPl3+Gen: мӧрӹвлӓштӹн
     мӧр+N+Pl+PxPl3+Acc: мӧрӹвлӓштӹм
     мӧр+N+Pl+PxPl3+Com: мӧрӹвлӓштӹге
     мӧр+N+Pl+Dat+PxPl3: мӧрӹвлӓлӓнӹштӹ
     мӧр+N+Pl+PxPl3+Dat: мӧрӹвлӓштӹлӓн
     мӧр+N+Pl+Ine+PxPl3: мӧрӹвлӓштӹштӹ
     мӧр+N+Pl+Ill+PxPl3: мӧрӹвлӓшкӹштӹ
     мӧр+N+Pl+Lat+PxPl3: мӧрӹвлӓэшӹштӹ
     мӧр+N+Pl+Comp+PxPl3: мӧрӹвлӓлӓштӹ
     мӧр+N+Pl+PxPl3+Comp: мӧрӹвлӓштӹлӓ
     мӧр+N+Pl+PxPl3+Abe: мӧрӹвлӓштӹде

